臺灣高等法院刑事判決               100年度上訴字第2332號
上  訴  人
即  被  告  曾博峻
選任辯護人  蔡宥祥律師
上列上訴人因毒品危害防制條例案件，不服臺灣板橋地方法院10
0年度訴字第741號，中華民國100年6月13日第一審判決（起訴案
號：臺灣板橋地方法院檢察署99年度偵字第31741 號），提起上
訴，本院判決如下：
    主  文
上訴駁回。
    事  實
一、曾博峻曾因犯重利罪，經臺灣板橋地方法院以97年度易字第
    2765號判決判處有期徒刑6月，減為有期徒刑3月確定，於民
    國99年4 月20日易科罰金執行完畢。猶不知悔改，明知愷他
    命為毒品危害防制條例第2條第2項第3 款所定之第三級毒品
    ，不得轉讓，竟基於轉讓第三級毒品愷他命之犯意，於99年
    11 月22日7時許，在其位於新北市○○區○○路18號13樓住
    處，將其意圖出售牟利而販入之愷他命（販賣第三級毒品部
    分業經撤回上訴）研磨成粉末後，放置桌上，供同居人蔡佳
    鳳當場取用，而無償轉讓淨重未達20公克之愷他命（無證據
    證明轉讓之愷他命淨重已達20公克）予蔡佳鳳摻入香菸內施
    用。嗣99年11月22日8 時許，為警在上址搜索查獲，並扣得
    曾博峻意圖出售營利而販入之愷他命4 包（預供販賣之用，
    含白色結晶3包及殘渣袋1包，總淨重54.996 公克，純度82.
    8%，總純質淨重45.5367 公克）及其販賣愷他命所用之電子
    磅秤1台、分裝杓1支、分裝袋600 個等物（曾博峻另涉其他
    販賣第2、3級毒品、意圖販賣而持有第2、3級毒品及轉讓第
    2、3級毒品罪嫌部分，另經檢察官處分不起訴），始循線查
    悉上情。
二、案經臺北市政府警察局中山分局報告臺灣板橋地方法院檢察
    署檢察官偵查起訴。
    理  由
壹、審理範圍：
    上訴人即被告曾博峻於本院撤回販賣第三級毒品罪部分之上
    訴，此有本院審判程序筆錄及上訴人所具撤回上訴聲請書可
    參（見本院卷第64頁背面、67頁）。是本案審理範圍僅原判
    決關於轉讓第三級毒品部分，先此敘明。
貳、證據能力方面：
一、被告於警詢、偵查及原審所為供述 （見99年度偵字第31741
    號偵查卷「下稱偵查卷」第64、175 、177 、原審卷第27頁
    背面、35頁背面），並非出於強暴、脅迫、利誘、詐欺、疲
    勞訊問、違法羈押或其他不正之方法所得，此為被告所不爭
    （見本院卷第37頁），依刑事訴訟法第156 條第1 項規定，
    其所述與事實相符者，得為證據。
二、刑事訴訟法第159 條之1 第2 項所定被告以外之人於偵查中
    向檢察官所為之陳述，除顯有不可信之情況者外，得為證據
    。其立法理由係以偵查中對被告以外之人所為之偵查筆錄，
    或被告以外之人向檢察官所提之書面陳述，性質上均屬傳聞
    證據，且常為認定被告有罪之證據，自理論上言，如未予被
    告反對詰問、適當辯解之機會，一律准其為證據，似與當事
    人進行主義之精神不無扞格之處，對被告之防禦權亦有所妨
    礙，然刑事訴訟法規定，檢察官代表國家偵查犯罪、實行公
    訴，依法有訊問被告、證人、鑑定人之權，且實務運作時，
    偵查中檢察官向被告以外之人所取得之陳述，原則上均能遵
    守法律規定，不致違法取供，其可信性甚高，為兼顧理論與
    實務，爰明定被告以外之人於偵查中向檢察官所為之陳述，
    除顯有不可信之情況者外，得為證據。查證人蔡佳鳳於偵查
    中具結經檢察官訊問所為證述（見偵查卷第187、188頁），
    雖未於偵查中予被告反對詰問之機會，而屬尚未調查完足之
    證據；然本院嗣已傳喚證人蔡佳鳳到庭，予被告對質詰問之
    機會，完足其調查程序，是前述證人蔡佳鳳於檢察官訊問時
    具結所為證述，就其等偵查筆錄製作原因、過程及功能性觀
    察其信用性，並從卷證本身形式上觀察，並無顯不可信之情
    形，且業經於本院予被告對質詰問之機會，自已調查完足而
    得為證據。至證人蔡佳鳳於檢察官訊問及本院證述內容雖前
    後迥異，乃屬證明力之問題。辯護人以檢察官訊問證人蔡佳
    鳳時未予被告反對詰問之機會，主張證人蔡佳鳳於檢察官訊
    問時所為證述無證據能力云云，難認有據。
三、鑑定之經過及其結果，應命鑑定人以言詞或書面報告；法院
    或檢察官得囑託醫院、學校或其他相當之機關、團體為鑑定
    ，或審查他人之鑑定，並準用前開規定， 刑事訴訟法第206
    條第1項、第208條第1 項前段定有明文。查本判決引用之鑑
    定報告（詳後述），為檢察官指揮司法警察囑託鑑定機關執
    行鑑定職務出具之書面鑑定報告（法務部92年9月1日法檢字
    第0920035083號函示要旨參照），依刑事訴訟法第159 條之
    立法意旨及同法第206條規定，得為證據。
四、其餘本件認定事實所引用之卷內所有卷證資料（包含文書證
    據、物證等證據）之證據能力，均據當事人於本院表示同意
    作為證據（見本院卷第35頁背面、36頁），且無證據證明係
    公務員違背法定程序所取得；又卷內之各項文書證據，亦無
    刑事訴訟法第159 條之4 第1 款、第2 款顯有不可信而不得
    作為證據之情形，均認有證據能力。
參、實體部分：
一、訊據被告矢口否認有轉讓第三級毒品犯行，辯稱：其與女友
    蔡佳鳳係共同施用毒品，且購毒之價金係以女友交其保管之
    金錢支付，自不能論以轉讓第三級毒品罪云云。惟查，上開
    犯罪事實，業據被告迭於警詢、偵查中及原審坦承：其購入
    愷他命後，提供蔡佳鳳無償施用，購買愷他命蔡佳鳳沒有出
    錢，其拿毒品予蔡佳鳳施用也沒有收錢等情不諱（見偵查卷
    第64、175、177頁、原審卷第27頁背面、35頁背面），核與
    證人蔡佳鳳於檢察官訊問時證述：愷他命來源是被告向朋友
    購入，其沒有出錢，被告將愷他命放在桌上，其乃施用，被
    告有看到等情相符（見偵查卷第187、188頁），足見被告確
    於購入愷他命後，基於轉讓蔡佳鳳施用之犯意，放置桌上，
    任由蔡佳鳳取用而無償轉讓之。雖被告於本院翻異前詞，否
    認轉讓愷他命予蔡佳鳳；證人蔡佳鳳亦配合被告辯解，於本
    院改稱：被告購入之愷他命其亦出資，並非被告免費提供其
    施用云云。然證人蔡佳鳳案發後未滿一月於99年12月17日檢
    察官訊問時，具結證述：愷他命是被告向朋友購買，其沒有
    出錢，因被告將愷他命放在桌上，其乃予取用，其取用愷他
    命時，被告也在場，因二人為男女朋友，故被告未阻止，被
    告有看到其施用等情甚詳（見偵查卷第187、188頁），業如
    前述，斯時距案發時未滿1 月，證人蔡佳鳳就被告提供其施
    用之愷他命來源、自己有無出資等事之記憶自然深刻無誤，
    是於檢察官訊問時所述顯然符合事實而較為可採。證人蔡佳
    鳳於事隔近一年後配合被告辯解，於本院改稱被告購入之愷
    他命係其出資云云，顯係事後迴護之詞，不足採信。又證人
    蔡佳鳳於上述時地為警查獲時，所採集之尿液送驗結果，確
    呈愷他命陽性反應，亦有臺北市政府警察局偵辦毒品案件尿
    液檢體委驗單及台灣尖端先進生技醫藥股份有限公司99年12
    月7日濫用藥物檢驗報告在卷可稽（見本院卷第57 頁正本、
    偵查卷第209、211頁影本）。另被告於警詢、偵查中所承其
    意圖轉售營利而購入後，任由蔡佳鳳取用而剩餘之白色晶體
    3包及殘渣袋1包（總淨重54.996 公克，純度82.8%，總純質
    淨重45.5367公克），經鑑定結果，確含第3級毒品愷他命成
    分，亦有交通部民用航空局航空醫務中心100年1月21日航藥
    鑑字第0000000號、第0000000Q 號毒品鑑定書附卷可稽（見
    本院卷第55、56頁正本、偵查卷第246、247頁影本），核與
    被告前述任意性自白相符，堪信為真實。綜上所述，本件事
    證明確，被告轉讓愷他命之犯行堪以認定。
二、核被告所為，係犯毒品危害防制條例第8 條第3 項之轉讓第
    三級毒品罪（無證據證明轉讓愷他命數量已達20公克）。又
    被告如事實欄所示之犯罪科刑及有期徒刑執行完畢情形，有
    本院被告前案紀錄表在卷足憑，其於5 年以內故意再犯本件
    有期徒刑以上之罪，為累犯，依刑法第47條第1 項規定加重
    其刑。另被告於偵查及原審已就其轉讓第三級毒品之犯罪事
    實為肯定之供述而自白，應依毒品危害防制條例第17條第 2
    項規定減輕其刑，並依法先加重後減輕之。
三、原審適用毒品危害防制條例第8 條第3 項、第17條第2 項、
    刑法第11條、第47條第1 項等規定，審酌被告前科素行，且
    販入愷他命後，先行轉讓少量愷他命供女友施用，致社會秩
    序及治安潛藏危害，惟其犯後於警詢、檢察官訊問及原審均
    坦承犯行，態度尚佳，復兼衡其犯罪動機、目的、手段、對
    社會公安及他人健康之危害程度等一切情狀，量處有期徒刑
    3 月，且說明：扣案之電子磅秤1台、分裝杓1支及分裝袋60
    0 個，係被告所有供販賣毒品愷他命所用之物，應依毒品危
    害防制條例第19條第1 項規定，於所犯販賣第三級毒品罪宣
    告沒收；扣案之愷他命4 包（含白色結晶3包及殘渣袋1包，
    總淨重54.996公克，純度82.8%，總純質淨重45.5 36 7公克
    ），係被告意圖出售牟利而販入之第三級毒品，其中殘渣袋
    部分，亦內含量微無法秤重且無法析離之毒品愷他命，為法
    律上禁止轉讓販賣之違禁物，亦依刑法第38條第1項第1款規
    定，於所犯販賣第三級毒品罪宣告沒收（供轉讓部分業經蔡
    佳鳳施用完畢，而無從於所犯轉讓第三級毒品罪宣告沒收）
    。經核其認事用法並無違誤，量刑亦稱允當。被告上訴意旨
    略以：其購入之愷他命係蔡佳鳳出資，故與蔡佳鳳一同施用
    不涉轉讓毒品罪云云，經核與被告前於警詢、檢察官訊問及
    原審所為任意性自白不符，且與證人蔡佳鳳於檢察官訊問時
    具結證述內容迥異，顯係事後卸責之詞，不足採信，業如前
    述，是被告執前詞上訴否認犯罪，指摘原判決認定事實錯誤
    為不當，核無足取，是其上訴為無理由，應予駁回。
據上論斷，應依刑事訴訟法第368條，判決如主文。
本案經檢察官陳昱旗到庭執行職務。
中    華    民    國   100    年    10    月    27    日
                  刑事第七庭  審判長法  官  溫耀源
                                    法  官  張傳栗
                                    法  官  朱瑞娟
以上正本證明與原本無異。
不得上訴。
                                    書記官  郭家慧
中    華    民    國   100    年    10    月    27    日